【裁判字號】    88,訴,2624
【裁判日期】    890131
【裁判案由】    清償借款
【裁判全文】
臺灣高雄地方法院民事判決  八十八年度訴字第二六二四號
    原        告  台灣中小企業銀行股份有限公司
    法定代理人    蕭介仁
    訴訟代理人    李永全
                  陳湘洲
    被        告  甲○○
    兼訴訟代理人  乙○○
右當事人間請求清償借款事件，本院判決如左：
    主    文
被告應連帶給付原告新台幣壹佰玖拾柒萬肆仟玖佰柒拾肆元，及自民國八十八年一月二十
三日起至清償日止，按週年利率百分之六點三五計算之利息，並自民國八十八年二月二十
三日起至清償日止，逾期在六個月以內者，按上開利率百分之十，超過六個月者，按上開
利率百分之二十計算之違約金。
訴訟費用由被告連帶負擔。
本判決於原告以新台幣陸拾陸萬元為被告供擔保後，得假執行。
    事    實
甲、原告方面：
一、聲明：除假執行擔保金額外，如主文所示。
二、陳述：被告乙○○邀同被告甲○○為連帶保證人，於民國八十七年九月七日向原告借
    用新台幣（下同）二百萬元，約定借款期間自八十七年九月二十三日起至一百零二年
    九月二十三日止，利息按郵匯局一年期定期儲蓄存款機動利率加一個百分點即年率百
    分之七點六計算，並於郵政儲金轉存銀行利率調整時，隨同調整，繳息方式則分期按
    月平均攤還本息，如未按期給付，即喪失期限利益，全部債務視為到期，除應清償賸
    餘本息外，並應給付自逾期之日起，在六個月以內者，按上開利率百分之十，超過六
    個月者，按上開利率百分之二十計付之違約金。詎被告乙○○自八十八年一月二十三
    日起即未按期攤還，依約應視同全部到期，按郵匯局一年期定期儲蓄存款機動利率調
    整為百分之五點三五，加一個百分點即年率百分之六點三五計算，目前尚欠如主文所
    示之本利及違約金迄未清償，屢向被告催討，均置之不理，而被告甲○○為連帶保證
    人，依法應對上開債務負連帶清償之責，為此依據消費借貸及連帶保證之法律關係提
    起本件訴訟。
三、證據：提出借據暨授信約定書、連線查詢單各一份及戶籍謄本二紙為證。
乙、被告方面：
一、聲明：請求判決駁回原告之訴。
二、陳述：對於原告主張借貸之事實及借據上簽章之真正不為爭執，但現在無力清償，請
    求緩期。
    理    由
一、本件原告起訴主張被告乙○○邀同被告甲○○為連帶保證人，於八十七年九月七日向
    其借用二百萬元，約定借款期間自八十七年九月二十三日起至一百零二年九月二十三
    日止，利息按郵匯局一年期定期儲蓄存款機動利率加一個百分點即年率百分之七點六
    計算，並於郵政儲金轉存銀行利率調整時，隨同調整，繳息方式則分期按月平均攤還
    本息，如未按期給付，即喪失期限利益，全部債務視為到期，除應清償賸餘本息外，
    並應給付自逾期之日起，在六個月以內者，按上開利率百分之十，超過六個月者，按
    上開利率百分之二十計付之違約金。詎被告乙○○自八十八年一月二十三日起即未按
    期攤還，依約應視同全部到期，按郵匯局一年期定期儲蓄存款機動利率調整為百分之
    五點三五，加一個百分點即年率百分之六點三五計算，目前尚欠如主文所示之本利及
    違約金迄未清償之事實，業據其提出借據暨授信約定書及連線查詢單各一份為證，核
    屬相符，且為被告所不爭執，經本院核閱上開原告提出之借據及連線查詢單上所載之
    借款金額、利率、違約金、清償日期及未償餘額等事項調查證據之結果，均與原告所
    述相符，自堪信其主張為真實。
二、按當事人得約定債務人不履行債務時，應支付違約金，民法第二百五十條第一項定有
    明文。又稱保證者，謂當事人約定，一方於他方之債務人不履行債務時，由其代負履
    行責任之契約。保證債務，除契約另有訂定外，包含主債務之利息、違約金、損害賠
    償及其他從屬於主債務之負擔，民法第七百三十九條、第七百四十條亦分別定有明文
    。又保證債務之所謂連帶，係指保證人與主債務人負同一債務，對於債權人各負全部
    給付之責任而言。從而，原告依據消費借貸及連帶保證之法律關係，請求被告應連帶
    給付原告一百九十七萬四千九百七十四元，及自民國八十八年一月二十三日起至清償
    日止，按週年利率百分之六點三五計算之利息，並自民國八十八年二月二十三日起至
    清償日止，逾期在六個月以內者，按上開利率百分之十，超過六個月者，按上開利率
    百分之二十計算之違約金，即屬正當，應予准許。
三、原告陳明願供擔保，請求宣告假執行，經核並無不合，爰酌定相當擔保金額准許之。
據上論結，本件原告之訴為有理由，依民事訴訟法第八十五條第二項、第三百九十條第二
項，判決如主文。
中      華      民      國     八十九     年      一      月     三十一     日
                              臺灣高雄地方法院民事庭
~B審判長法官  蘇秋津
~B法      官  陳嘉惠
~B法      官  張家瑛
右為正本係照原本作成。
如對本判決上訴，須於判決送達後廿日內向本院提出上訴狀。
~B法院書記官  黃  曼
中      華      民      國    八十九    年      一      月     十四     日


司法院資訊處製作；財團法人民間司法改革基金會備份。
